臺灣板橋地方法院刑事判決　　　　　　　　　　　　九十三年度訴字第一０二０號
　　公　訴　人　臺灣板橋地方法院檢察署檢察官
　　被　　　告　甲○○
右列被告因違反毒品危害防制條例案件，經檢察官提起公訴（九十三年度毒偵字第一
二二三號），被告於本院準備程序中就被訴事實為有罪之陳述，經本院合議庭裁定由
受命法官獨任進行簡式審判程序，並判決如左：
    主  文
甲○○連續施用第一級毒品，累犯，處有期徒刑玖月，扣案內含第一級毒品海洛因、
嗎啡成分之白粉小包（合計淨重壹點貳柒公克）均沒收銷燬；注射針筒伍支、止血
帶壹條、葡萄糖壹罐均沒收。又連續施用第二級毒品，累犯，處有期徒刑伍月，扣案
吸食器壹組沒收。應執行有期徒刑壹年，扣案內含第一級毒品海洛因、嗎啡成分之白
粉小包（合計淨重壹點貳柒公克）均沒收銷燬；注射針筒伍支、止血帶壹條、葡萄
糖壹罐、吸食器壹組均沒收。
    事  實
一、甲○○前於民國八十九年間因竊盜及偽造署押案件，經臺灣臺中地方法院分別判
    處有期徒刑一年及三月，應執行有期徒刑一年二月確定，於九十一年五月十一日
    因縮短刑期假釋期滿執行完畢（於本件構成累犯）。又因施用毒品案件，經臺灣
    臺中地方法院以八十九年度毒聲字第三六四四號裁定送觀察、勒戒後，認有繼續
    施用毒品之傾向，由臺灣臺中地方法院以八十九年度毒聲字第四一一九號裁定令
    入戒治處所施以強制戒治一年，嗣因戒治成績評定合格，復經臺灣臺中地方法院
    於八十九年十二月五日以八十九年度毒聲字第七０九二號裁定停止戒治，所餘期
    間付保護管束，並於九十年七月十二日保護管束期滿後，由臺灣臺中地方法院檢
    察署檢察官於九十年八月二十四日以九十年度戒毒偵字第四一四號為不起訴處分
    確定。詎仍不知悔改，復基於施用毒品之概括犯意，自九十二年初某日起至九十
    三年二月二十六日下午某時許，在臺北縣新莊市之汽車旅館內等處，分別以針筒
    摻水注射方式，連續施用第一級毒品多次及以吸食器燃燒方式，連續施用第二級
    毒品多次，嗣為警於九十三年二月二十六日下午六時五十分許，在臺北縣新莊市
    ○○路與中榮街口查獲，並扣得內含第一級毒品成分之白粉三小包（合計淨重一
    ‧二七公克）、注射針筒五支、止血帶一條、葡萄糖一罐及吸食器一組等物。
二、案經臺北縣政府警察局新莊分局報告臺灣板橋地方法院檢察署檢察官偵查起訴，
    經本院裁定進行簡式審判程序。
    理  由
一、按本件被告甲○○所犯係死刑、無期徒刑、最輕本刑為三年以上有期徒刑以外之
    罪，被告於準備程序中就前揭被訴事實為有罪之陳述，經本院告知簡式審判程序
    之旨，並聽取公訴人與被告之意見後，爰依刑事訴訟法第二百七十三條之一第一
    項之規定，以裁定由受命法官獨任進行簡式審判程序審理，合先敘明。
二、訊據被告甲○○對於右揭施用毒品犯行均坦承不諱（見本院卷第四０頁、第六一
    頁），且被告於九十三年二月二十六日為警查獲後所採集之尿液，經送臺灣檢驗
    科技股份有限公司以ＥＩＡ酵素免疫分析法初步檢驗及ＧＣ／ＭＳ氣相層析／質
    普儀法確認檢驗結果，確呈安非他命類及鴉片類陽性反應等情，亦有臺灣檢驗科
    技股份有限公司九十三年三月十八日濫用藥物尿液檢驗報告一紙附於九十三年度
    毒偵字第一二二三號偵查卷（第六二頁）可稽。另被告為警查獲後所扣得之白粉
    三小包，經送法務部調查局鑑驗結果，含有第一級毒品海洛因、嗎啡成分，合計
    淨重一‧二七公克一節，並有法務部調查局調科壹字第０六０００八三五六號鑑
    定通知書一件附卷可佐（見本院卷第五六頁）。此外，並有被告所有供施用毒品
    所用之注射針筒五支、止血帶一條、葡萄糖一罐及吸食器一組扣案可資佐證，是
    被告出於任意性之自白核與事實相符，堪予採信。又被告前於八十九年間因施用
    毒品案件，經臺灣臺中地方法院以八十九年度毒聲字第三六四四號裁定送觀察、
    勒戒後，認有繼續施用毒品之傾向，由臺灣臺中地方法院以八十九年度毒聲字第
    四一一九號裁定令入戒治處所施以強制戒治一年，嗣因戒治成績評定合格，復經
    臺灣臺中地方法院於八十九年十二月五日以八十九年度毒聲字第七０九二號裁定
    停止戒治，所餘期間付保護管束，於九十年七月十二日保護管束期滿，由臺灣臺
    中地方法院檢察署檢察官於九十年八月二十四日以九十年度戒毒偵字第四一四號
    為不起訴處分確定等節，亦有臺灣高等法院被告全國前案紀錄表一份、臺灣臺中
    地方法院檢察署檢察官九十年度戒毒偵字第四一四號不起訴處分書一紙附卷可考
    ，被告於強制戒治執行完畢釋放後，五年內再犯本件施用毒品犯行，事證明確，
    被告犯行堪以認定，應依法論科。
三、按海洛因、嗎啡、安非他命分別為毒品危害防制條例第二條第二項第一款、第二
    款明定之第一級毒品、第二級毒品，不得持有、施用及販賣。核被告所為，係犯
    毒品危害防制條例第十條第一項之施用第一級毒品罪及同條第二項之施用第二級
    毒品罪。被告施用第一級毒品、第二級毒品前、後，持有第一級毒品、第二級毒
    品之低度行為，應為其施用之高度行為所吸收，均不另論罪。又被告先後多次施
    用第一級毒品、第二級毒品之犯行，均時間緊接，犯意概括，所犯構成要件復相
    同，皆應依刑法第五十六條連續犯之規定，論以一罪，並加重其刑。又公訴意旨
    雖僅就被告於九十三年二月二十六日為警查獲後採尿前二十六小時、九十六小時
    內某時許，分別施用第一級毒品、第二級毒品之犯行起訴，惟因被告其餘施用第
    一級毒品、第二級毒品之犯行，與前揭業經起訴論罪科刑之施用第一級毒品、第
    二級毒品犯行部分有連續犯之裁判上一罪關係，基於審判不可分之原則，應為起
    訴效力所及，本院自得併予審究，附此敘明。被告所犯上開二罪間，犯意各別，
    行為互殊，應予分論併罰。末查，被告前於八十九年間曾因竊盜及偽造署押案件
    ，經臺灣臺中地方法院分別判處有期徒刑一年及三月，應執行有期徒刑一年二月
    確定，於九十一年五月十一日因縮短刑期假釋期滿執行完畢，有臺灣高等法院被
    告全國前案紀錄表一份在卷可參，其於五年內，再犯本件有期徒刑以上之罪，係
    屬累犯，應依刑法第四十七條規定加重其刑，並依法遞加重之。爰審酌被告曾因
    施用毒品而觸法，經觀察、勒戒及強制戒治後獲不起訴處分寬典，應知所惕勵，
    對於施用毒品之害及其違法性，當有明確而強烈之認識，詎自制力薄弱而再犯本
    案，顯不知悛悔，應予非難，兼衡被告有如事實欄所載前科，素行不佳，且其所
    施用者係足以導致精神障礙、性格異常，甚至造成生命危險之毒品，戕害一己之
    身體健康，更進而害及社會秩序，惟犯後已坦承犯行，態度尚稱良好，輔以其犯
    罪之動機、目的、手段、智識程度、生活狀況等一切情狀，分別量處如主文所示
    之刑，並定其應執行之刑，以資懲儆。扣案內含第一級毒品海洛因、嗎啡成分之
    白粉三小包（合計淨重一‧二七公克）係查獲之毒品，不問屬於犯人與否，均應
    依毒品危害防制條例第十八條第一項前段規定宣告沒收銷燬之。又扣案注射針筒
    五支、止血帶一條、葡萄糖一罐及吸食器一組，均為被告所有供本件施用毒品犯
    罪所用之物，業據被告供明在卷（見本院卷第四一頁），應依刑法第三十八條第
    一項第二款規定宣告沒收。至其餘扣案之物（如分裝袋、電子磅秤、標籤紙、帳
    冊等）縱為被告所有，亦係屬被告另涉犯販賣毒品罪嫌時所用，而與本件犯罪無
    涉，應由被告涉嫌販賣毒品案件一併處理，本件爰不另為沒收之諭知，併此敘明
    。
據上論斷，依刑事訴訟法第二百九十九條第一項前段、第二百七十三條之一第一項，
毒品危害防制條例第十條第一項、第二項、第十八條第一項前段，刑法第十一條前段
、第五十六條、第五十一條第五款、第四十七條、第三十八條第一項第二款，判決如
主文。
本案經檢察官陳銘祥到庭執行職務。
中　　　華　　　民　　　國　　九十三　　年　　　八　　　月　　 十八 　　日
                                臺灣板橋地方法院刑事第二庭
                                    法  官  黃  若  美
右正本證明與原本無異
如不服本判決應於送達後十日內向本院提出上訴狀
                                    書記官  曹  秋  冬
中　　　華　　　民　　　國　　九十三　　年　　　八　　　月　　 十八 　　日
附錄本案論罪科刑法條全文：
毒品危害防制條例第十條
施用第一級毒品者，處六月以上五年以下有期徒刑。
施用第二級毒品者，處三年以下有期徒刑。
